最　高　行　政　法　院　裁　定
　　　　　　　　　　　　　　　　　　 96年度裁字第01801號
上　訴　人　甲○○
被 上訴 人　高雄市政府
代　表　人　乙　○
上列當事人間因返還公法上不當得利事件，上訴人對於中華民國
95年1月10日高雄高等行政法院94年度訴字第883號判決，提起上
訴，本院裁定如下：
　　主  文
上訴駁回。
上訴審訴訟費用由上訴人負擔。
　　理  由
一、按當事人依行政訴訟法第243條第1項規定，以高等行政法院
    判決有不適用法規或適用法規不當為上訴最高行政法院之理
    由時，其上訴狀或理由書應有具體之指摘，並揭示該法規之
    條項或其內容。若係成文法以外之法則，應揭示該法則之意
    旨。倘為司法院解釋、或本院之判例，則應揭示該判解之字
    號或其內容。上訴狀或理由書如未依此項方法表明者，即難
    認為已對高等行政法院判決之違背法令有具體之指摘，其上
    訴自難認為合法。
二、本件訴外人交通部高雄港務局因辦理紅毛港遷村工程，委託
    被上訴人辦理徵收及發放補償費，被上訴人前以上訴人為門
    牌號碼高雄市小港區○○○路80－7號之建物(下稱系爭建物)
    所有權人資格，經被上訴人核定應發放補償費新台幣(下同)
    229,754元，並分別經被上訴人以民國(下同)78年7月27日78
    高市地政四字第15244號公告徵收及81年4月10日81高市地政
    四字第3886號公告更正建築改良物補償費暨救濟金在案，上
    訴人並於81年4月20日具領補償費229,754元完畢。嗣於93年
    12月間經第三人陳添財向被上訴人陳情主張其始為系爭建物
    之所有權人，上訴人非系爭建物之所有權人等語，故被上訴
    人乃於94年7月15日以高市府地三字第0940034504號公告更
    正系爭建物之所有權人為第三人陳添財，上訴人非系爭建物
    之所有權人，其房屋補償費應予更正為零元，而上訴人對上
    開公告亦未提起訴願，而告確定。被上訴人乃以上訴人受領
    該補償費應屬無法律上原因，依不當得利之法律關係請求上
    訴人返還其受領之補償費229,754元及自起訴狀繕本送達之
    翌日起至清償日止按年息百分之五計算之利息，提起本件行
    政訴訟；經原審判決勝訴。
三、上訴人對原判決不服，提起本件上訴意旨略謂：85年7月會
    勘當時之主辦員有謂系爭建物既屬第三人陳添財，應將補償
    費交還之，因此上訴人乃將款項交還陳君。是該補償費已不
    在上訴人手裡，且只要調取被上訴人所屬工務局新建工程處
    之案卷，就可以知道該主辦員為何人；乃原審不察，竟以上
    訴人不能舉證證明為由而不採信。又上訴人與陳君辦理款項
    歸還業經法院認證，且第三人陳君本係有權受領系爭補償費
    之人，依民法第182、183條規定，自無再重複交還被上訴人
    之義務。綜上，原判決認事用法均有違誤；訴請將原判決廢
    棄改判云云。經核原判決業已就上訴人主張上開各節於判決
    理由欄詳加論駁，上訴人仍就業經原判決詳予論述不採之事
    由再予爭執，並因而泛稱原判決認事用法均有違誤，核屬就
    原審取捨證據、認定事實之職權行使，指摘其為不當，尚難
    謂對於原判決究竟與本件應適用之成文法、司法院解釋、或
    本院之判例有何違背已為具體說明，自難認為對該部分高等
    行政法院判決之如何違背法令已有具體之指摘。依首揭說明
    ，其上訴為不合法，應予駁回。
三、依行政訴訟法第249條第1項前段、第104條、民事訴訟法第
    95條、第78條，裁定如主文。
中　　華　　民　　國　　96　　年　　8　　 月　　10　　日
                  第五庭審判長法  官　林　茂　權
                              法  官  鄭　小  康
                              法  官  鄭　忠　仁
                              法  官　黃　本　仁
                              法  官　吳　東　都
以  上  正  本  證  明  與  原  本  無  異
中　　華　　民　　國　　96　　年　　8　　 月　　10　　日
　　　　　　　　　　　　　　　書記官　王　福　瀛
